# 求助陈版主，关于非同一控制下企业合并的公允价值调整的问题

提问人：千江月 7575 时间：2020-11-17 14:27:00
陈版主，您好！
我们是一家工业企业，报告期内发生非同一控制下的企业合并，产用资产基础法评估进行评估。想咨询您后续按公允价值如何进行调整？
以应收账款为例：评估基准日 2020 年 2 月 29 日，A公司应收账款 100 万，坏账准备 20 万元。净值 80 万元，评估值为 100 万元（未考虑坏账准备）。
2020 年年报时，A公司账面应收账款 120 万元，坏账准备 30 万元，我们按公允价值调整，是不是调整后金额应该为： 120 －30+20＝ 110 万元？

回答人：chenyiwei
应收账款是流动资产，期末应重新测算其可收回金额并调整坏账准备。同一笔应收账款的可收回金额在子公司报表和收购方合并报表层面应该是一样的，理论上不应有差异。